【裁判字號】    97,上訴,5130
【裁判日期】    980508
【裁判案由】    毒品危害防制條例
【裁判全文】
臺灣高等法院刑事判決                97年度上訴字第5130號
上  訴  人
即  被  告  乙○○
                    現於臺灣台北看守所（
選任辯護人  扶助律師陳昭全律師
上列上訴人因毒品危害防制條例案件，不服臺灣桃園地方法院97
年度訴字第144號，中華民國97年10月15日第一審判決（ 起訴案
號：臺灣桃園地方法院檢察署95年度偵字第26456號、 96年度偵
緝字第52號），提起上訴，本院判決如下：
    主  文
原判決關於乙○○犯如附表二編號1、3、4；附表四及所定執行
刑部分均撤銷。
乙○○犯如附表二編號1、3、4及附表四所示之罪，各應處罪刑
及宣告之從刑，詳如附表二編號1、3、4及附表四所示。
其他上訴駁回。
撤銷改判部分與上訴駁回部分所處之刑應執行有期徒刑貳拾年，
褫奪公權拾年。扣案如附表五所示之第1、2級毒品，均沒收銷燬
之；扣案之前開海洛因毒品外包裝袋貳個、甲基安非他命毒品外
包裝袋壹個、如附表六所示之物，均沒收；未扣案之販賣第一級
、第二級毒品所得共計新臺幣捌萬壹仟元沒收，如全部或一部不
能沒收時，以其財產抵償之。
    事  實
一、乙○○（綽號阿勳、阿分、三百）明知海洛因及甲基安非他
    命分別為毒品危害防制條例第2條第2項第1款及第2款所規定
    之第一級毒品及第二級毒品，依法不得販賣，竟分別基於意
    圖營利販賣第一級毒品海洛因、第二級毒品甲基安非他命（
    起訴書均誤載為安非他命）之犯意，而為以下行為：
  (一)於民國94年9月14日某時， 在桃園縣桃園市○○路上「龍二
    理容院」外，以新臺幣（以下同）25,000元之價格，販賣第
    二級毒品甲基安非他命約半兩予戊○○。 嗣於同日下午4時
    30 分許，經警持原審94年度聲搜字第783號搜索票，在桃園
    縣桃園市○○街179號查獲戊○○， 並當場在李某身上香煙
    盒內扣得甲基安非他命1包（戊○○供稱毛重17.1公克， 然
    鑑定後實為淨重17.56公克，空包裝袋重37公克， 戊○○當
    日被查獲持有該毒品而涉施用第二級毒品罪嫌，該毒品扣押
    於該案，業經原審另案94年度桃簡字第2514號判處罪刑在案
    ，扣案毒品及空包裝袋也一併於該案沒收銷燬）。
  (二)於附表二所示之時間、地點， 以附表六編號4所示之行動電
    話作為聯繫工具，同時販賣第一級毒品海洛因與第二級毒品
    甲基安非他命1次、第一級毒品海洛因2次及第二級毒品甲基
    安非他命1次予丙○○（ 販賣之時間、地點、販賣毒品種類
    及價格，詳如附表二所示）。
  (三)於附表三所示之時間、地點， 以附表六編號1所示之行動電
    話作為聯繫工具， 販賣第二級毒品甲基安非他命2次予己○○（販賣之時間、地點、販賣價格，詳如附表三所示）。
  (四)於附表四所示之時間、地點，分別以附表六編號2、3所示之
    行動電話作為聯繫工具， 販賣第一級毒品海洛因5次予柳忠
    良（由妻魏秀珠代為聯絡，販賣之時間、地點、販賣價格，
    詳如附表四所示）。
二、嗣於95年12月28日上午11時30分許，經警持原審95年度聲搜
    字第1291號搜索票， 在桃園縣桃園市○○路168號「敏盛醫
    院」8727號病房內查獲乙○○，復於同日中午12時20分許，
    在其位於桃園縣桃園市○○路○段210巷142號9樓住處，扣得
    如附表五所示之第一級毒品海洛因、第二級毒品甲基安非他
    命及附表六所示之物。
三、案經海巡署海岸巡防總局北部地區巡防局移送臺灣桃園地方
    法院檢察署檢察官偵查起訴。又被告所犯原判決事實一、(一)
    即附表一編號1轉讓海洛因予丁○○部分， 業經被告撤回上
    訴，該部分業已判決確定，不再論述。
    理  由
壹、證據能力部分：
一、證人己○○於警詢中所為陳述，為被告以外之人於審判外之
    陳述，屬傳聞證據，而被告之辯護人已具狀就上開各供述之
    證據能力提出爭執（見原審審訴卷第51頁），本院審酌各該
    陳述作成之狀況，並考量證人己○○於原審審理時業經傳喚
    到庭具結作證，並經檢、辯雙方為交互詰問，因認上開證人
    於警詢所為之陳述， 尚與刑事訴訟法第159條之2或第159條
    之3所定情形不相符合， 復查無其他得例外取得證據能力之
    法律依據，此項證據方法應予排除，不得作為本案證明被告
    有罪之依據。
二、證人戊○○、丙○○、柳忠良、魏秀珠於警詢中及戊○○、
    魏秀珠於檢察官偵查中所為之證述，雖均為被告以外之人於
    審判外之陳述，屬傳聞證據，而被告之辯護人已具狀就上開
    各供述之證據能力提出爭執（見原審審訴卷第51頁），惟其
    中柳忠良業已死亡（見除戶資料），另證人丙○○、魏秀珠
    經原審及本院依法傳喚、拘提均未到庭，有原審及本院送達
    證書及拘提結果報告書在卷可稽，足見丙○○、魏秀珠確係
    因所在不明而傳、拘無著。證人戊○○經原審傳喚到庭作證
    ，所為之證詞與警詢不符，本院觀察上開證人戊○○、丙○○、柳忠良、魏秀珠警詢筆錄製作原因及過程，並斟酌並無
    不能自由陳述之情形，亦無違法取證或其他瑕疵，而具有可
    信之特別情況，為證明本件犯罪事實之存否，實有斟酌其先
    前陳述之必要，因認證人戊○○、丙○○、柳忠良、魏秀珠
    於警詢中所為之陳述，依刑事訴訟法第159條之3第1、3、4
    款規定，均有證據能力，得為本案證據。至於證人戊○○、
    丙○○、魏秀珠於偵查中向檢察官之陳述，並無顯有不可信
    之情況，自得為證據。
三、除前述本院認定無證據能力，不得作為證據之證據方法外，
    本案所引用之供述及非供述證據，經本院依法踐行調查證據
    程序，檢察官、被告及其選任辯護人均不爭執各該證據之證
    據能力，且亦查無依法應排除其證據能力之情形，是後述所
    引用之證據，均有證據能力。
貳、實體方面：
一、訊據被告乙○○矢口否認有何販賣第一、二級毒品犯行，辯
    稱：伊係與戊○○一起買毒品，沒有販賣毒品給戊○○；而
    伊係曾經轉讓第一、二級毒品予丙○○，並非販賣毒品給丙○○；另伊係幫己○○調甲基安非他命，也非出售甲基安非
    他命給己○○；伊也沒有販賣海洛因給柳忠良、魏秀珠，伊
    係與柳忠良一起購買毒品云云。惟查：
(一)販賣第二級毒品予戊○○部分：
１、證人戊○○於94年9月14日下午4時30分許，在桃園縣桃園市
    ○○街179號為警查獲後， 並在其身上香煙盒內起獲甲基安
    非他命1包（戊○○自稱毛重17.1公克，實淨重17.56公克）
    ，其就上開扣案之甲基安非他命來源，於警詢時供稱：伊在
    桃園縣桃園市○○路「龍二理容院」外，向一名綽號「三百
    」的男子購買半兩甲基安非他命，價格為22,000元等語，於
    檢察官訊問時亦稱：「三百」於94年9月14日先拿1包17公克
    賣給伊等情明確（詳參原審卷第200、208頁證人戊○○警詢
    、偵訊筆錄）。而被告之綽號係叫「三百」，為被告於檢察
    官偵訊時所自承（偵緝字第52號卷11頁），且前揭扣得之結
    晶1包（嗣分為8包），經送法務部調查局檢驗結果，確含第
    二級毒品甲基安非他命成分（淨重17.56公克、空包裝重4.
    37公克）， 有該局94年12月16日調科壹字第09462105170號
    檢驗通知書1份在卷可稽（見原審卷第210頁）。
２、證人戊○○於原審審理時固翻異前詞，改結證稱： 94年9月
    14日查扣到之1大包甲基安非他命，係伊拿錢給被告， 跟被
    告一起去購買的。當時伊打電話給被告，向被告表示請被告
    幫伊找賣主，伊想與被告一起合買甲基安非他命，伊剛好有
    25,000元，看被告要出多少一起去買，被告就去聯絡，印象
    中係被查獲的前1天，伊駕車，被告坐在副駕駛座， 在桃園
    市某處，對方係1個男子站在被告車窗旁， 將東西拿進來，
    伊有看到被告將錢拿給對方，拿多少錢伊忘記了，伊出錢係
    在去的路上交給被告，對方給伊等好像7、8克也好像係10幾
    克，伊與被告在車上分，按照出資比例分，被告出多少錢伊
    不清楚，係由被告負責分，伊忘記被告有無跟伊說分多少給
    伊。伊在警詢、檢察官訊問時可能說太快， 少說「一起」2
    字，伊係與被告一起去買，不是向被告買。伊在檢察官訊問
    時所為陳述，因為說太快，也有點緊張，所以有些灌水，伊
    說向被告買的部分，就是灌水的部分云云（ 參原審卷第113
    ─118頁）。然查，證人戊○○於警詢、 檢察官訊問時皆已
    明白陳述，扣案之「毛重17.1公克」之甲基安非他命毒品係
    向被告「購買」甚明，而「購買」一詞所代表之意義甚為單
    純、明確，具有一般社會經驗、知識程度之人均無可能不解
    其義，要無誤解「一起購買」為單獨購買之可能，此由證人
    戊○○在原審審理時，被訊以「你被查扣的甲基安非他命如
    何而來」時，立刻答以「伊拿錢給被告，跟他一起去買」即
    明，益徵「購買」、「一起合資購買」等名詞，在證人戊○○之認知裡，係不同之社會事實，且交易毒品時，證人戊○○既一同在場，親見被告將錢交付他人，再自該人處取得毒
    品，衡情證人戊○○實無可能混淆交易對象，或在訊問時「
    少說」前揭「一起合資向他人購買毒品」之重要交易情節，
    甚至將與被告一起合資購買毒品「灌水」成向被告購買毒品
    ，無故使被告陷於販賣毒品之重罪之理。況一般集資購買毒
    品者，所希冀者無非以1次購買較大之金額，以換取較多數
    量之毒品，佐以甲基安非他命毒品物稀價昂，取得不易，染
    上毒癮者無不錙銖必較，證人戊○○在原審雖證述其與被告
    一起合資購買毒品，卻對於「合資購買」之細節，除知道自
    己係出資25,000元以外，其餘就被告之出資、2人所合資購
    買之數量均完全不清楚，顯悖於常情。是證人戊○○於原審
    審理時所為與被告「一起合資購買」毒品之證詞，無非迴護
    、附和被告之詞，無足憑採。戊○○因當日被查獲持有該毒
    品而涉施用第二級毒品罪嫌，業經原審另案94年度桃簡字第
    2514號判處罪刑在案，查獲之毒品並扣押在該案，扣案毒品
    也已在該案諭知沒收銷燬在案， 有該判決附本院卷(一)128頁
    可稽。是被告於94年9月14日某時， 在桃園縣桃園市○○路
    上「龍二理容院」內，以25,000元之價格，販賣半兩第二級
    毒品甲基安非他命予證人戊○○之犯行，堪以認定。
３、至於證人戊○○於檢察官偵查中證稱該安非他命伊係以2500
    0元向被告購買；於原審證稱係以25000元與被告合資購得，
    但其於警詢證稱係以22000元向被告購得， 其先後所稱之金
    額固不符， 惟參酌被告於準備程序時辯稱戊○○出25000元
    與伊合資購買（本院卷(一)47頁反面），雖合資購買一節不可
    採信， 但足以認定戊○○係以25000元之價格向被告購買甲
    基安非他命，非以22000元購買。又戊○○被查獲之該包甲
    基安非他命既經鑑定為淨重17.56公克、 空包裝重4.37公克
    ，證人戊○○於警、偵訊時證稱所購買之甲基安非他命係毛
    重17.1公克或17公克云云，並非正確，應以鑑定之重量為可
    採。
(二)販賣第一、二級毒品予丙○○部分：
１、證人丙○○於檢察官訊問時結證稱：伊綽號為「豆子」，被
    告的綽號是「三百」，伊使用的電話為0000000000號，至於
    被告的電話因為時間已久，不記得了，因為被告經常換電話
    ，伊有跟被告買海洛因及甲基安非他命，伊與被告在電話時
    稱海洛因是女生，甲基安非他命為男生。95年7月2日是被告
    女朋友陳翠雯的生日， 在桃園市○○路的好樂迪KTV幫陳翠
    雯慶生時，伊有跟被告買2,000元的海洛因及1,000元的甲基
    安非他命。 伊於95年12月18日晚上8點16分有打電話給被告
    ，係陳翠雯幫忙被告接電話，內容是要跟被告買甲基安非他
    命，此次有交易。95年12月20日晚上也有打電話給被告要買
    海洛因，後來發現警察在外面， 等到隔1天才去完成交易。
    最後1次是陳翠雯在敏盛醫院要分娩時， 伊曾經到敏盛醫院
    跟被告買1,000元的海洛因等語（ 詳見臺灣桃園地方法院檢
    察署96年度偵緝字第52號卷第35─37頁），且本案經依法聲
    請核發通訊監察書，對被告使用之0000000000號行動電話進
    行通訊監察，被告與證人丙○○所持用之0000000000號行動
    電話，確有以下之通話紀錄：
    95年12月18日20時16分：（此對話係被告女朋友陳翠雯接
      聽被告前開行動電話）
        B（丙○○）：終於接電話了喔。
        A（陳翠雯）：恩。
        B（丙○○）：你那支電話方便你打給我啦。
        A（陳翠雯）：你過來就好啦。
        B（丙○○）：你打給我我先跟你說一下細節啦。
        A（陳翠雯）：怎樣喔。
        B（丙○○）：要男生啦。
        A（陳翠雯）：要很多啦現在缺也才人在找。
        B（丙○○）：我等一下就過去再聯絡啊。
        A（陳翠雯）：好啦。
      95年12月20日20時11分：
        A（被告）：喂。
        B（丙○○）：喂...喂。
        A（被告）：嗯。
        B（丙○○）：你是誰？
        A（被告）：你打給誰？
        B（丙○○）：我跟你說。
        A（被告）：嗯。
        B（丙○○）：不要動喔。
        A（被告）：什麼不要動。
        B（丙○○）：不要動，我剛才在守衛這邊。
        A（被告 ）：嗯。
        B（丙○○）：他說有條子在這邊。
        A（被告）：是喔。
        B（丙○○）：喂。
        A（被告）：好啦。
        B（丙○○）：你先等我一下，我先幫你看一下。
        A（被告）：嗯。
        B（丙○○）：好。
        95年12月20日20時14分：
        B（丙○○）：喂...喂...喂。
        A（被告）：喂。
        B（丙○○）：你下來地下室看是誰。
        A（被告）：....
        B（丙○○）：警衛說在樓下抓到一個。
        A（被告）：嗯。
        B（丙○○）：對啊，你等一下我去幫你看一下。
        A（被告）：....
        B（丙○○）：啊？
        A（被告）：....
        B（丙○○）：我不會亂講啦，我不騙你。
        A（被告）：好啦。
        95年12月20日20時16分：
        B（丙○○）：喂...喂...
        A（被告）：喂。
        B（丙○○）：我在你門口，沒人，你帶東西，我要拿
        A（被告）：你要等我出來。
        B（丙○○）：我開貨車。
        A（被告）：好啦。
        B（丙○○）：好，快點。
        95年12月20日20時18分：
        B（丙○○）：喂。
        A（被告）：喂，我老婆說要上廁所，你好了沒？
        B（丙○○）：我車停好就可以出去。
        A（被告）：你要很久?
        B（丙○○）：不會。
        A（被告）：我去樓下等你。
        B（丙○○）：隨便啦。
        95年12月20日20時29分：
        A（被告）：喂。
        B（丙○○）：你要下來了嗎?
        A（被告）：要。
        B（丙○○）：快點啊。
        A（被告）：好啦。
        B（丙○○）：快點啦。
        A（被告）：我在等我太太。
        B（丙○○）：你叫你太太快一點，都什麼情形了，你
        A（被告）：好啦。
        B（丙○○）：好。
        95年12月20日20時33分：
        A（被告）：你在那？
        B（丙○○）：我在你門口。
        A（被告）：XXX
        B（丙○○）：你在哪?
        A（被告）：我在地下室。
        B（丙○○）：你不要去地下室。
        A（被告）：我上來啦。
        B（丙○○）：好，你上來。
      （參見臺灣桃園地方法院檢察署96年度警聲搜字第2 號卷
      第34─36頁），由前揭對話內容可知，證人丙○○於95年
      12月18日晚上 8時16分確有與被告聯絡購買甲基安非他命
      事宜，而於同年月20日晚間8時11分許， 欲向被告購買海
      洛因，而至被告位於桃園縣桃園市○○路○段210巷142號9
      樓住處樓下時，發現警察在被告上開住處外查獲1人（ 經
      查係己○○），數度與被告聯繫，並在外幫忙被告查看等
      情，核與證人丙○○前揭在檢察官訊問時所為證述相符。
      再佐以被告雖否認販賣甲基安非他命予證人丙○○，惟亦
      自承：丙○○都是特別的日子才會找伊，伊記得7月2日係
      伊女朋友生日，12月18日係伊生日，7月2日該次伊有請丙○○施用海洛因及甲基安非他命，12月18日該次只有甲基
      安非他命，至於12月28日在敏盛醫院，伊打電話給丙○○
      說伊女朋友生了，丙○○說他很難過，伊就叫他過來敏盛
      醫院，伊有請丙○○施用海洛因之事實（ 見原審卷第194
      頁），顯見證人丙○○前揭證述向自被告處取得第一、二
      級毒品之時間、地點並非憑空捏造，足以採信。
２、被告固辯稱：伊係請丙○○施用第一、二級毒品，並非販賣
    毒品予丙○○云云。然證人丙○○自被告處取得第一、二級
    毒品，均有支付價金，已據證人丙○○於檢察官訊問時證述
    明確在卷，已如前述，衡以被告與證人丙○○並無何特殊情
    誼，而海洛因、甲基安非他命毒品物稀價昂，取得不易，被
    告實無可能自行出資購入毒品後，多次無償轉讓第一、二級
    毒品予證人丙○○施用之理，是被告前開所辯，無非圖卸刑
    責之詞，不足採信。
(三)販賣第二級毒品予己○○部分：
１、本案經依法聲請核發通訊監察書，對被告使用之0000000000
    號行動電話進行通訊監察，被告與證人己○○所持用之0000
    000000號行動電話，曾有以下之通話紀錄：
      95年12月20日9時42分：
        B（己○○）：阿文你在哪？
        A（被告）：一樣。
        B（己○○）：喔！去你那還是樓下等？
        A（被告）：你就開去地下室啊。
        B（己○○）：你要下來喔。
        A（被告）：嗯啊！
        B（己○○）：沒錢剩1千。
        A（被告）：那就1千啊。
        B（己○○）：喔，好啊。
      95年12月20日9時58分：
        B（己○○）：我在樓下帶一隻吸管下來。
        A（被告）：好啦。
        B（己○○）：好。
      95年12月20日10時14分：
        A（某人）：找阿分，他在忙。
        B（己○○）：你跟他說我剛剛那位我在地下室。
        A（某人）：你在地下室了喔。
        B（己○○）：叫他聽一下。
        A（某人）：等一下喔。
        A（被告）：喂。
        B（己○○）：我阿雄，我朋友在鶯歌他要先拿2千，我
        A（被告）：好。
      95年12月20日18時18分：
        B（己○○）：我現在拿錢去給你。
        A（被告）：好啊。
        B（己○○）：你再用一些給我。
        A（被告）：阿？
        B （己○○）：那麼少一下就沒有了。
        A（被告）：電話裡不要講。
        B（己○○）：好啦，等一下過去。
      95年12月20日18時31分：
        B（己○○）：我到了喔。
        A（被告）：好。
      95年12月20日18時33分：
        B（己○○）：你等一下我叫警衛室跟你講。
        A（被告）：他現在開下去拿一下東西就上來了。
        B（警衛人員）：你幾號幾樓給我。
        A（被告）：142.9
        B （警衛人員）：142.9樓喔。
        A（被告）：嗯。
        B（警衛人員）：你不先交代一下現在車輛這麼多。
        A（被告）：他下去一下拿一下就上來了。
        B（己○○）：好啦我下去了。
    （參見同前警聲搜卷第33頁通訊監察譯文），亦有證人己○○於95年12月20日為警查獲後，所扣得之行動電話顯示之撥
    出電話紀錄翻拍照片附卷可憑（臺灣桃園地方法院檢察署95
    年度偵字第26456號卷第24─26頁）。
２、證人己○○於原審審理時初結證稱：伊於95年12月20日打電
    話給被告，並至被告住處找被告，被告有請伊施用甲基安非
    他命，伊要離開時，被告給伊1個吸食器，伊下樓後， 即為
    警查獲。95年12月20日之前， 伊曾與朋友一起各出資1,000
    元向被告拿過毒品，伊在車上等伊朋友，由伊朋友出面向被
    告拿，拿回來後，伊再跟朋友一起施用。伊單獨出面跟被告
    拿毒品，就只有在被警察查獲該次，但是伊去的時候，被告
    就先拿毒品請伊云云（原審卷第138─140頁），經原審提示
    上開通訊監察譯文後，證稱：第1、2通譯文，係因當日伊沒
    有帶錢，被告找伊上去樓上，請伊施用。因伊當日係要跟被
    告拿東西沒有錯，但伊身上剩下1, 000元，伊在地下室等被
    告，被告下來伊要拿錢給被告，被告要伊上去一下，並稱伊
    沒有錢，就將手上剩下的請伊施用， 所以才會在第3通譯文
    談到錢。而當日伊有拿2,000元給被告，係因伊另1個朋友跟
    被告拿甲基安非他命，委託伊還被告， 當日伊身上剩1,000
    元，要跟被告拿甲基安非他命，但被告請伊施用，伊沒有花
    到錢云云（參原審卷第140頁）。 惟前開證人己○○所證述
    95年12月20日至被告住處之目的、過程等節，核與前揭通訊
    監察譯文內容文意不同，顯係證人己○○臨時羅織之證詞，
    憑信性甚低。而證人己○○再經原審訊問關於前開通訊監察
    譯文之真意時，明確證述： 早上9時42分伊先打電話給被告
    ，跟被告說，伊要買1,000元，9時58分伊到豐田大郡地下室
    ，被告拿1包甲基安非他命給伊， 伊當場給被告1,000 元，
    10點多打電話，係跟被告說伊朋友要2,000元， 但伊身上只
    剩下1,000元，被告後來先將2,000元的甲基安非他命交給伊
    ，伊交給被告1,000元， 同日下午6點多要去還剩下的1,000
    元就被警察查到等語（見原審卷第145頁）。 前開證述情節
    ，即與前揭通訊監察譯文內容相符，應係實情。被告於95年
    12月20日上午9時58分、同日上午10時14分，分別販賣1,000
    元、2,000元之甲基安非他命予證人己○○，堪可認定。 其
    後證人己○○在辯護人補充詢問時，固又稱： 伊上午9時58
    分打電話叫被告下來，但被告還沒下來，所以伊於10時14分
    又打電話叫被告下來，跟被告說伊朋友要2,000元， 事實上
    係伊與伊朋友要2,000元，但伊給被告1,000元，被告給伊2,
    000元的甲基安非他命，伊下午再拿1,000元還被告。伊前述
    9時58分、10時14分各有交易1次係記錯了，當時上午只有交
    易1次，係2,000元云云（見原審卷第146─147頁），然依前
    開通訊監察譯文所示， 證人己○○於95年12月20日上午9時
    42分時， 已明確向被告表示係「自己」要購買1,000元毒品
    ，且已於抵達被告住處樓下時，撥打電話請被告至樓下交易
    ，再於同日上午10時14分許，向被告表示「朋友」要向被告
    購買2,000元毒品， 是證人己○○既於通話時分別表明欲購
    買毒品之人及金額，自無可能有所混淆，再佐以證人己○○
    在原審審理時，起初不願證實有向被告購買毒品之事實，經
    提示通訊監察譯文後，仍設詞曲解通訊監察譯文之原意，可
    知證人己○○欲為被告脫罪之意圖甚明，是原審認證人己○○前揭在辯護人補充詢問時所為證述，與卷內事證不符，無
    足採信。被告辯稱： 己○○要伊幫忙拿2,000元甲基安非他
    命，伊叫伊朋友「寶哥」來，到樓下時，己○○才說身上只
    有1,000元，伊就叫「寶哥」先拿2,000元的毒品給己○○云
    云，無非事後飾卸之詞，不足採信。
(四)販賣第一級毒品予柳忠良（由妻魏秀珠代為聯絡）部分：
１、證人魏秀珠於檢察官訊問時結證稱：伊先生柳忠良有向被告
    購買毒品，會要伊幫忙打電話給被告，也會要伊幫忙拿毒品
    。伊當時使用0000000000、0000000000號電話，而00000000
    00號行動電話是被告在使用。95年9月8日的通聯是伊先生要
    伊過去跟被告拿海洛因，伊平均都拿10,000元。95年9月9日
    上午伊打電話去，接電話的女生可能是被告的女朋友，上開
    0000000000號電話，伊先生也有使用過。 95年9月25日伊在
    電話中說41三個，係指要買3包5,000元的海洛因。 95年9月
    26日伊又跟被告買2包5,000元的海洛因， 伊都去被告9樓的
    住處，地址伊不知道。有1次伊先生回家時被警察抓， 回家
    後有跟伊講被被告害，因為煩惱了一陣子，開車不專心所以
    出車禍過世，伊並沒有因為伊先生被被告害，而故意誣陷被
    告等語（見臺灣桃園地方法院檢察署96年度偵緝字第52號卷
    第61─63頁）。而證人柳忠良（已歿）前於95年12月21日下
    午1時50分許， 在桃園縣桃園市○○○路12巷40弄路口處為
    警查獲，當場扣得海洛因1小包， 對於該包海洛因之來源，
    同日於警詢即明確證述：伊打0000000000號行動電話跟「三
    百」聯絡，在桃鶯路上交易2,000元海洛因後， 就被警察查
    獲等情（ 臺灣桃園地方法院檢察署95年度偵字第26456號卷
    第27─29頁）。
２、再佐以本案經依法聲請核發通訊監察書，對被告使用之0000
    000000號行動電話進行通訊監察，被告與證人魏秀珠、柳忠
    良所持用之0000000000號行動電話，確有以下之通話紀錄：
      95年9月8日8時27分：
        A（被告）：三百。
        B（魏秀珠）：有在嗎？
        A（被告）：有。
        B（魏秀珠）：我要過去喔。
        A（被告）：好。
      95年9月9日8時49分：
        B（魏秀珠）：有沒有？
        A（被告）：有。
        B（魏秀珠）：我過去。
        A（被告）：好。
      95年9月25日18時7分：（此對話係由陳翠雯接聽被告前
        開行動電話）B（魏秀珠）：妹啊，我跟你講，41三個
        喔？
        A（陳翠雯）：分開嗎？
        B（魏秀珠）：要，分三包，弄好喔，去不要再給我等
        A（陳翠雯）：你一下到嗎？我還要再洗一個。
        B（魏秀珠）：好，你動作快點。
      95年9 月26日12時36 分：
        A（被告）：三百。
        B（魏秀珠）：方便嗎？現在要過去，水果弄好吃點。
        A（被告）：好。
        95年9月26日12時41分：（此對話係由陳翠雯接聽被告
        前開行動電話）B（魏秀珠）：阿妹啊，41二個，弄好
        喔，去就不用等A（陳翠雯）：好。
  （詳見臺灣桃園地方法院檢察署96年度偵緝字第52號卷第52─
  60頁），前揭對話內容雖未明確提及買賣毒品字眼，惟販賣毒
  品為查緝甚嚴之犯罪，而偵查機關使用通訊監察之偵查手段偵
  查犯罪，亦為公眾週知之事實，買賣雙方在聯絡時儘可能避開
  毒品字眼，使用雙方得以瞭解之代號等實屬平常，由上開對話
  內容及證人魏秀珠、柳忠良前揭證述可知，被告於確有販賣第
  一級毒品予證人魏秀珠、柳忠良甚明。被告固辯稱：因為伊打
  電話給柳忠良，請柳忠良幫伊調2,000元的海洛因， 結果伊到
  時，柳忠良已經被警察抓了，柳忠良交保回來後，就打電話給
  伊說，係伊報警抓他，口氣很兇，還說要伊以後不要給他抓到
  。而魏秀珠本來就很討厭伊，因為伊都找柳忠良一起吸毒云云
  。然證人甲○○○早於95年9月間即向被告購買海洛因， 且相
  關對話內容亦已遭實施通訊監察，足證被告確有販賣毒品之實
  ，顯非因證人柳忠良於95年12月21日為警查獲，因懷疑被告使
  其遭警查獲，始設詞誣陷被告，是被告前開所辯，洵無足取。
(五)查販賣海洛因、甲基安非他命毒品係違法行為，非可公然為之
  ，且有其獨特之販售通路及管道，復無公定價格，容易增減分
  裝之份量，而每次買賣之價量，可能隨時依雙方關係深淺、資
  力、需求量及對行情之認知、來源是否充裕、查緝鬆嚴、購買
  者被查獲時供述購買對象之可能風險評估等，而異其標準，非
  可一概而論，本件被告既不承認其有上揭販賣海洛因、甲基安
  非他命之事實，本院自無從查得其販入海洛因、甲基安非他命
  之真正價格及其是否因非法販賣甲基安非他命予上揭證人戊○○、丙○○、己○○、柳忠良、魏秀珠等人而獲得具體利潤之
  金額，然按近年來政府為杜絕毒品之氾濫，對於查緝施用及販
  賣毒品之工作，無不嚴加執行，販賣毒品罪又係重罪，設若無
  利可圖，衡情一般持有毒品之人當無輕易將所持有之海洛因、
  甲基安非他命轉售他人而甘冒於再次向他人購買時，而有被查
  獲移送法辦之危險之理，且不論是海洛因或甲基安非他命，均
  可任意分裝或增減其份量，而每次買賣之價量，亦隨時隨雙方
  關係之深淺、當時之資力、需要程度及對行情之認知等因素而
  為機動調整，因之販賣之利得，除經坦承犯行，或帳冊價量均
  臻明確外，委難察得實情，職是之故，縱未確切查得販賣賺取
  之實際差價，但除別有事證，足認係按同一價格轉讓，確未牟
  利外，尚難執此即認非法販賣之事證有所不足，致知過坦承者
  難辭重典，飾詞否認者反得逞僥倖，而失情理之平。而被告與
  證人戊○○、丙○○、己○○、柳忠良、魏秀珠等人間並無特
  殊重要情誼或至親關係，被告竟費心自甘承受重典，涉險販賣
  第一、二級毒品，當有牟利之意圖。是被告販賣海洛因、甲基
  安非他命有營利之意圖，應可認定。
(六)本案經警持原審核發之搜索票，於95年12月28日上午11時30分
  許，在桃園縣桃園市○○路168號「敏盛醫院」 8727號病房內
  查獲被告，復於同日中午12時20分許，在被告位於桃園縣桃園
  市○○路○段210巷142號9樓住處，扣得如附表五編號1、2所示
  之毒品，及如附表六編號1至8所示之物，此為被告所不爭執，
  並有原審搜索票、海岸巡防署桃園機動查緝隊搜索、扣押筆錄
  及扣押物品目錄表及扣案物品照片等件在卷可憑（參見臺灣桃
  園地方法院檢察署95年度偵字第26456號卷第5─12頁、第34─
  46頁）。而扣案如附表五編號1所示之白粉2包，經送法務部調
  查局鑑定結果，均含第一級毒品海洛因成分，合計淨重0.68公
  克（空包裝總重0.43公克）， 有該局96年2月17日調科壹字第
  09623013700號鑑定書1份在卷可稽（ 見同前偵卷第104頁）；
  如附表五編號2所示白色結晶1包，經台北榮民總醫院鑑定結果
  ，檢出第二級毒品甲基安非他命成分（ 驗餘含包裝袋重2.349
  公克─原審附表五編號2，誤載為0.349公克），亦有該院出具
  之鑑定書1份可憑（見同前偵卷第94頁）， 確屬第一級毒品海
  洛因及第二級毒品甲基安非他命無誤。此外，復有被告所有，
  如附表六所示之供或預備供犯本案犯行所用之物扣案可資佐證
  。
二、綜前所述，本件事證已臻明確，被告前揭犯行，均堪認定，
    應依法論科。
參、論罪科刑：
一、新舊法之比較：
    查被告於94年9月14日販賣第二級毒品予證人戊○○後， 刑
    法部分條文於94年2月2日修正公布，95年7月1日施行，修正
    後刑法第2條第1項規定：「行為後法律有變更者，適用行為
    時之法律。但行為後之法律有利於行為人者，適用最有利於
    行為人之法律。」，係規範行為後法律變更所生新舊法律比
    較適用之準據法，於新法施行後， 應適用修正後刑法第2條
    第1項之規定，為「從舊從輕」之比較（此條項規定， 僅係
    新、舊法之比較適用之宣示性指導原則，並非實體刑罰法律
    ，自不生行為後法律變更之比較適用問題）。且比較時應就
    罪刑有關之共犯、未遂犯、想像競合犯、牽連犯、連續犯、
    結合犯，以及累犯加重、自首減輕暨其他法定加減原因（如
    身分加減）與加減例等一切情形，綜其全部罪刑之結果而為
    比較（最高法院95年第8次刑事庭會議決議參照）。 茲就上
    開規定比較適用如下：
  (一)併科罰金刑部分：關於罰金刑部分， 刑法第33條第5款已修
    正，自有修正前後刑法第33條第5款比較適用之問題。 修正
    後之刑法第33條第5款已將罰金刑之最低額由銀元1元即新臺
    幣3元（依修正前罰金罰鍰提高標準條例提高後為100元），
    提高為新臺幣1千元，比較新、舊法結果， 就被告販賣第二
    級毒品予證人戊○○之行為，法定刑併科罰金部分，仍應依
    刑法第2條第1項前段， 適用修正前之刑法第33條第5款規定
    。
  (二)關於刑法第51條數罪併罰部分： 修正前刑法第51條第5款規
    定：「宣告多數有期徒刑者，於各刑中之最長期以上，各刑
    合併之刑期以下，定其刑期。但不得逾20年」，修正後刑法
    第51條第5款則規定：「宣告多數有期徒刑者， 於各刑中之
    最長期以上，各刑合併之刑期以下，定其刑期。但不得逾30
    年」，經比較結果，修正後刑法並非較有利於被告。又裁判
    確定前犯數罪，其中一罪在新法施行前者，應適用有利於行
    為人之法律即修正前之刑法第51條第5款之規定（ 最高法院
    95年度第8次刑事庭會議決議）。
  (三)經綜合前述各項罪刑法律變更，整體為「從舊從輕」之比較
    結果，應一體適用被告行為時即修正前刑法之規定，較有利
    於被告。 至於除被告於94年9月14日販賣第二級毒品予證人
    戊○○之犯行外，本案被告其餘犯行，均係於刑法修正後所
    犯，自應適用修正後之刑法規定論處，除定執行刑應適用修
    正前刑法第51條第5款外，無新舊法比較適用之問題， 附此
    敘明。
二、論罪科刑理由：
  (一)查海洛因、甲基安非他命分別係毒品危害防制條例第2條第2
    項第1款、2款所規定之第一級、第二級毒品，是核被告事實
    欄一、(二)所為，係犯毒品危害防制條例第4條第2項之販賣第
    二級毒品罪；事實欄一、(三)所為， 其中如附表二編號1所示
    ，係一行為同時販賣第1、2級毒品， 係同時犯同條例第4條
    第1、2項之販賣第一、二級毒品罪，其中如附表二編號3、4
    所示，均係犯同條例第4條第1項之販賣第一級毒品罪，另如
    附表二編號2所示， 係犯同條例第4條第2項之販賣第二級毒
    品罪；事實欄一、(四)所為，均係犯同條例第4條第2項之販賣
    第二級毒品罪；事實欄一、(五)所為，均係犯同條例第4條第1
    項之販賣第一級毒品罪。
  (二)被告販賣海洛因、甲基安非他命前持有海洛因及甲基安非他
    命之低度行為，為販賣之高度行為所吸收，均不另論罪。
  (三)被告於95年7月2日某時， 在桃園縣桃園市某好樂迪KTV同時
    販賣第一級毒品海洛因及第二級毒品甲基安非他命予丙○○
    （即附表二編號1部分所示犯行）， 係以一行為同時觸犯上
    開2 罪名，為想像競合犯，應依刑法第55條前段之規定，從
    一重之販賣第一級毒品罪處斷，公訴意旨認應予分論併罰，
    尚有誤會。至於丙○○於檢察官偵查中雖證稱伊打電話向被
    告購買毒品時，有時係被告之女朋友陳翠雯接聽，惟查被告
    既與其女友同居在該處，其女友不知情而接聽電話，無證據
    足以證明其明知被告係在販賣毒品，是陳翠雯尚不與被告共
    犯販賣第一級毒品罪，併此敘明。
  (四)被告所犯上開8次販賣第一級毒品及4次販賣第二級毒品犯行
    ，犯意各別，應予分論併罰。
三、原審判決就事實一、(三)即附表二其中編號1、3、4； 事實一
    、(五)即附表四所示販賣第一級毒品部分據以論罪科刑，固非
    無見。惟查：(一)附表四被告販賣海洛因給柳忠良、甲○○○
    均係在民國95年間，已據甲○○○於檢察官偵查中及柳忠良
    於警詢中證稱屬實，並有通訊監察譯文在卷可稽（偵緝52號
    卷61~63頁、52~58頁、96年警聲搜字第2號卷37、28~30頁）
    ，參以被告因被通緝而於95年12月28日已被羈押（95年聲押
    字第1004號卷），被羈押後已無從再販賣毒品而有通訊監察
    資料，其販賣毒品之時間係95年間，並為原審事實一、(三)及
    附表四所認定，至於甲○○○於警詢時，偵訊之警員問其96
    年間之譯文（96偵緝52號卷48頁），應係將95年誤記為96年
    ， 原判決第15~16頁判決理由所載關於被告與甲○○○間之
    通訊監察紀錄其中、、均載為96年，也均係將95年誤
    載為96年。(二) 被告於附表二編號3九十五年12月21日販賣海
    洛因給丙○○之前1日即同年12月20日2人間之數次通訊時間
    均係95年，已據丙○○於偵查中具結證稱屬實，並有該通訊
    監察譯文附卷可稽，且為原判決事實所認定（偵緝字第52號
    卷35~38頁、聲搜第2號卷35、36頁），原判決第8~10頁判決
    理由所載之通訊監察譯文均載為96年，應也均係將95年誤載
    為96年。(三)又販賣第一級毒品罪之法定本刑為死刑或無期徒
    刑，被告雖有上開8次販賣第一級毒品之犯行， 然其販賣次
    數僅8次，每次販賣所得之金錢僅1~2千元， 最多只有15000
    元，顯然數量不多，總共販賣所得款僅8萬1千元，其因一時
    失慮，致罹法定刑為死刑或無期徒刑之重典，倘處以法定最
    低度之無期徒刑，不免過苛，審酌被告販賣海洛因之次數、
    數量、金額均非甚多，與多次大量出售毒品以賺取巨額價差
    者，尚屬有別，其因而觸犯法定刑為死刑、無期徒刑之重典
    ，有法重情輕堪予憫恕之情形，應依刑法第59條之規定，所
    犯販賣第一級毒品各罪均予以酌減其刑，原審此部分均未依
    該條之規定酌減其刑，各罪均判處無期徒刑。以上原判決此
    部分均有未洽，應將原判決此部分予以撤銷改判。
  (一)被告此部分所犯販賣第一級毒品罪，法重情輕，均依刑法第
    59條酌減其刑。並審酌被告販賣第一級毒品海洛因，足以使
    購買、施用毒品者導致精神障礙、性格異常，甚至造成生命
    危險之生理成癮性及心理依賴性，戕害國民身心健康，及其
    販賣之數量、販賣次數、販賣所得及販賣之對象有數人、犯
    後態度等刑法第57條之犯罪一切情狀， 分別量處如主文第2
    項所示之刑，此部分被告犯罪之性質有褫奪公權之必要。並
    均依刑法第37條第2項規定，各罪均宣告褫奪公權10年， 以
    資懲儆。被告之犯行雖在96年4月24日之前， 但係犯販賣第
    一級毒品罪，且均被判處1年6月以上有期徒刑，均無中華民
    國96年罪犯減刑條例減刑之適用。
  (二)沒收：
  １、查獲扣案如附表五編號1所示之海洛因及如附表五編號2所
      示之甲基安非他命，係毒品危害防制條例所規定之第一級
      、第二級毒品， 應依毒品危害防制條例第18條第1項前段
      之規定，宣告沒收銷燬之。前開海洛因、甲基安非他命之
      外包裝袋2個、1個，具有防止毒品潮濕、裸露且便於攜帶
      以利持有、販賣、轉讓之用，應依毒品危害防制條例第19
      條第1項規定宣告沒收。
  ２、扣案如附表六編號2至5所示之物，均為被告所有，分別供
      其犯本件販賣第一級、第二級毒品所用之物，均應依毒品
      危害防制條例第19條第1項規定， 在各該對應之販賣第一
      級、第二級毒品罪項下宣告沒收。
  ３、扣案如附表六編號7 所示之分裝袋14包，為被告所有，供
      分裝海洛因、甲基安非命以利販賣之用，惟尚未使用，核
      屬預備供犯販賣第一級、第二級毒品犯罪所用之物，應依
      刑法第38條第1項第2款之規定，在各該販賣第一級、第二
      級毒品罪項下宣告沒收。
  ４、扣案如附表六編號6、8所示之研磨器1台、葡萄糖7包，均
      為被告所有，供研磨、稀釋海洛因以利販賣之用，既尚未
      使用，應屬預備供犯販賣第一級毒品犯罪所用之物，應依
      刑法第38條第1項第2款之規定，在各該販賣第一級毒品罪
      項下宣告沒收。
  ５、被告各次販賣第一級、第二級毒品之所得，係被告販賣毒
      品所得之財物，雖未扣案，然無證據證明已不存在，仍應
      依毒品危害防制條例第19條第1 項之規定，分別於各該販
      賣第一級、第二級毒品罪項下宣告沒收，惟如全部或一部
      不能沒收時，應以其財產抵償之。
  ６、至另扣案如附表七所示之物，雖為被告所有，惟查無證據
      證明與被告本案所犯轉讓第一級毒品或販賣第一級、第二
      級毒品犯行相關，且上開扣案物品性質上亦均非屬違禁物
      ，是尚乏沒收之依據，爰不予宣告沒收。
四、上訴駁回部分：
    至於原判決事實一、(二)即附表一、 編號2販賣第二級毒品甲
    基安非他命予戊○○；事實一、(三)即附表二、 編號2販賣第
    二級毒品甲基安非他命予丙○○；事實一、(四)即附表三販賣
    第二級毒品甲基安非他命予己○○部分，原審以其罪證明確
    ，依毒品危害防制條例第4條第2項、第18條第1項前段、 第
    19條第1項，刑法第2條第1項前段、第11條、第38條第1項第
    2款之規定，並審酌販賣第二級毒品甲基安非他命， 足以使
    購買、施用毒品者導致精神障礙、性格異常，甚至造成生命
    危險之生理成癮性及心理依賴性，戕害國民身心健康，兼衡
    被告販賣第二級毒品之數量、販賣次數、販賣所得及被告之
    素行、犯罪動機、手段、犯後態度等一切情狀，分別量處如
    附表一、編號2；附表二、編號2；附表三所示之刑，扣案如
    附表五編號2所示之甲基安非他命， 係毒品危害防制條例所
    規定之第二級毒品， 應依毒品危害防制條例第18條第1項前
    段之規定，宣告沒收銷燬之。前開甲基安非他命之外包裝袋
    1個，具有防止毒品潮濕、裸露且便於攜帶以利持有、 販賣
    之用， 應依毒品危害防制條例第19條第1項規定宣告沒收。
    扣案如附表六編號1、5所示之物，均為被告所有，分別供其
    犯本件販賣第二級毒品所用之物，均應依毒品危害防制條例
    第19條第1項規定， 在各該販賣第二級毒品罪項下宣告沒收
    。扣案如附表六編號7所示之分裝袋14包，為被告所有， 已
    據被告供明，係供分裝甲基安非命以利販賣之用，惟尚未使
    用，核屬預備供犯販賣第二級毒品犯罪所用之物，應依刑法
    第38條第1項第2款之規定，在各該販賣第二級毒品罪項下宣
    告沒收。被告各次販賣第二級毒品之所得，係被告販賣毒品
    所得之財物，雖未扣案，然無證據證明已不存在，仍應依毒
    品危害防制條例第19條第1項之規定， 分別於各該販賣第二
    級毒品罪項下宣告沒收，惟如全部或一部不能沒收時，應以
    其財產抵償之。認事用法及量刑，核無不當。被告此部分上
    訴否認犯罪，仍執前詞所辯，指摘原判決不當，為無理由，
    應予駁回。
五、撤銷改判部分及上訴駁回部分所處之刑，並定其應執行有期
    徒刑貳拾年，褫奪公權拾年。扣案如附表五所示之毒品，均
    沒收銷燬之；扣案之前開海洛因毒品外包裝袋貳個、甲基安
    非他命毒品外包裝袋壹個、如附表六所示之物，均沒收；未
    扣案之販賣第一級、第二級毒品所得共計新臺幣捌萬壹仟元
    沒收，如全部或一部不能沒收時，以其財產抵償之。
據上論斷，應依刑事訴訟法第368條、第369條第1項前段、第364
條、第299條第1項前段，毒品危害防制條例第4條第1項、 第4條
第2項、第18條第1項前段、第19條第1項， 刑法第2條第1項前段
、第11條、第55條、第59條、第37條第2項、 第38條第1項第2款
，修正前刑法第51條第5款，判決如主文。
本案經檢察官游明仁到庭執行職務。
中    華    民    國    98    年    5    月     8     日
                  刑事第十一庭  審判長法  官  張連財
                                      法  官  楊照男
                                      法  官  林明俊
以上正本證明與原本無異。
如不服本判決，應於收受送達後10日內向本院提出上訴書狀，其
未敘述上訴之理由者並得於提起上訴後10日內向本院補提理由書
（均須按他造當事人之人數附繕本）「切勿逕送上級法院」。
                                      書記官  初玲玲
中    華    民    國    98    年    5     月    8     日
附錄本案論罪科刑法條全文：
毒品危害防制條例第4條
製造、運輸、販賣第一級毒品者，處死刑或無期徒刑；處無期徒
刑者，得併科新臺幣1 千萬元以下罰金。
製造、運輸、販賣第二級毒品者，處無期徒刑或7 年以上有期徒
刑，得併科新臺幣7 百萬元以下罰金。
 附表一：
┌──┬────────┬─────────────────┐
│編號│   犯罪事實     │      應處罪刑及宣告之從刑        │
├──┼────────┼─────────────────┤
│ 1  │事實欄一、(一)所示│乙○○轉讓第一級毒品，處有期徒刑壹│
│    │                │年肆月，減為有期徒刑捌月。扣案如附│
│    │                │表五編號1 所示之第一級毒品海洛因沒│
│    │                │收銷燬之；扣案之前開海洛因毒品外包│
│    │                │裝袋貳個沒收。                    │
├──┼────────┼─────────────────┤
│ 2  │事實欄一、(二)所示│乙○○販賣第二級毒品，處有期徒刑柒│
│    │                │年陸月。扣案如附表五編號2 所示之第│
│    │                │二級毒品甲基安非他命沒收銷燬之；扣│
│    │                │案之前開甲基安非他命毒品外包裝袋壹│
│    │                │個、如附表六編號5 、7 所示之物，均│
│    │                │沒收；未扣案之販賣第二級毒品所得新│
│    │                │臺幣貳萬伍仟元沒收，如全部或一部不│
│    │                │能沒收時，以其財產抵償之。        │
└──┴────────┴─────────────────┘
附表二：
┌──┬───────┬───────┬────┬─────────────────┐
│編號│販賣時間、地點│販賣毒品、價格│販賣對象│       應處罪刑及宣告之從刑       │
├──┼───────┼───────┼────┼─────────────────┤
│ 1  │95年7 月2 日某│同時販賣第一級│丙○○（│乙○○販賣第一級毒品，處有期徒刑拾│
│    │時，桃園縣桃園│毒品海洛因    │使用0917│陸年，褫奪公權拾年。扣案如附表五所│
│    │市某好樂迪KTV │2,000 元、第二│985161號│示之毒品，均沒收銷燬之；扣案之前開│
│    │內            │級毒品甲基安非│行動電話│海洛因毒品外包裝袋貳個、甲基安非他│
│    │              │他命1,000元   │）      │命毒品外包裝壹個、如附表六編號4至8│
│    │              │              │        │所示之物，均沒收；未扣案之販賣第一│
│    │              │              │        │級、第二級毒品所得共計新臺幣仟元│
│    │              │              │        │沒收，如全部或一部不能沒收時，以其│
│    │              │              │        │財產抵償之。                      │
├──┼───────┼───────┼────┼─────────────────┤
│ 2  │95年12月18日某│第二級毒品甲基│同上    │乙○○販賣第二級毒品，處有期徒刑柒│
│    │時，桃園縣桃園│安非他命，1,00│        │年貳月。扣案如附表五編號2 所示之第│
│    │市○○路○ 段21│0 元          │        │二級毒品甲基安非他命沒收銷燬之；扣│
│    │0 巷142 號9樓 │              │        │案之前開甲基安非他命毒品外包裝袋壹│
│    │被告住處      │              │        │個、如附表六編號4 、5 、7 所示之物│
│    │              │              │        │，均沒收；未扣案之販賣第二級毒品所│
│    │              │              │        │得新臺幣壹仟元沒收，如全部或一部不│
│    │              │              │        │能沒收時，以其財產抵償之。        │
├──┼───────┼───────┼────┼─────────────────┤
│ 3  │95年12月21日某│第一級毒品海洛│同上    │乙○○販賣第一級毒品，處有期徒刑拾│
│    │時，桃園縣桃園│因，1,000 元  │        │陸年，褫奪公權拾年。扣案如附表五編│
│    │市○○路○ 段21│              │        │號1所示之第一級毒品海洛因沒收銷燬 │
│    │0 巷142 號9 樓│              │        │之；扣案之前開海洛因毒品外包裝袋貳│
│    │被告住處      │              │        │個、如附表六編號4至8所示之物，均沒│
│    │              │              │        │收；未扣案之販賣第一級毒品所得新臺│
│    │              │              │        │幣壹仟元沒收，如全部或一部不能沒收│
│    │              │              │        │時，以其財產抵償之。              │
├──┼───────┼───────┼────┼─────────────────┤
│ 4  │95年12月28日某│第一級毒品海洛│同上    │乙○○販賣第一級毒品，處有期徒刑拾│
│    │時，桃園縣桃園│因，1,000 元  │        │陸年，褫奪公權拾年。扣案如附表五編│
│    │市○○路168 號│              │        │號1所示之第一級毒品海洛因沒收銷燬 │
│    │敏盛醫院內    │              │        │之；扣案之前開海洛因毒品外包裝袋貳│
│    │              │              │        │個、如附表六編號4至8所示之物，均沒│
│    │              │              │        │收；未扣案之販賣第一級毒品所得新臺│
│    │              │              │        │幣壹仟元沒收，如全部或一部不能沒收│
│    │              │              │        │時，以其財產抵償之。              │
└──┴───────┴───────┴────┴─────────────────┘
附表三：
┌──┬───────┬───────┬────┬─────────────────┐
│編號│販賣時間、地點│販賣毒品、價格│販賣對象│       應處罪刑及宣告之從刑       │
├──┼───────┼───────┼────┼─────────────────┤
│ 1  │95年12月20日上│第二級毒品甲基│己○○（│乙○○販賣第二級毒品，處有期徒刑柒│
│    │午9 時58分，桃│安非他命，1,00│使用0939│年貳月。扣案如附表五編號2 所示之第│
│    │園縣桃園市莊敬│0 元          │120345號│二級毒品甲基安非他命沒收銷燬之；扣│
│    │路1 段210 巷14│              │行動電話│案之前開甲基安非他命毒品外包裝袋壹│
│    │2 號9 樓被告住│              │）      │個、如附表六編號1 、5 、7 所示之物│
│    │處樓下        │              │        │，均沒收；未扣案之販賣第二級毒品所│
│    │              │              │        │得新臺幣壹仟元沒收，如全部或一部不│
│    │              │              │        │能沒收時，以其財產抵償之。        │
├──┼───────┼───────┼────┼─────────────────┤
│ 2  │95年12月20日上│第二級毒品甲基│同上    │乙○○販賣第二級毒品，處有期徒刑柒│
│    │午10時14分，桃│安非他命，2,00│        │年貳月。扣案如附表五編號2 所示之第│
│    │園縣桃園市莊敬│0 元          │        │二級毒品甲基安非他命沒收銷燬之；扣│
│    │路1 段210 巷14│              │        │案之前開甲基安非他命毒品外包裝袋壹│
│    │2 號9 樓被告住│              │        │個、如附表六編號1 、5 、7 所示之物│
│    │處樓下        │              │        │，均沒收；未扣案之販賣第二級毒品所│
│    │              │              │        │得新臺幣貳仟元沒收，如全部或一部不│
│    │              │              │        │能沒收時，以其財產抵償之。        │
└──┴───────┴───────┴────┴─────────────────┘
附表四：
┌──┬───────┬───────┬───────┬─────────────────┐
│編號│販賣時間、地點│販賣毒品、價格│  販賣對象    │       應處罪刑及宣告之從刑       │
├──┼───────┼───────┼───────┼─────────────────┤
│ 1  │95年9 月8 日上│第一級毒品海洛│柳忠良（妻魏秀│乙○○販賣第一級毒品，處有期徒刑拾│
│    │午某時，桃園縣│因，10,000元  │珠代為聯絡，使│陸年，褫奪公權拾年。扣案如附表五編│
│    │桃園市○○路1 │              │用00000000 00 │號1所示之第一級毒品海洛因沒收銷燬 │
│    │段210 巷142 號│              │號行動電話）  │之；扣案之前開海洛因毒品外包裝袋貳│
│    │9樓被告住處   │              │              │個、如附表六編號3、5至8所示之物， │
│    │              │              │              │均沒收；未扣案之販賣第一級毒品所得│
│    │              │              │              │新臺幣壹萬元沒收，如全部或一部不能│
│    │              │              │              │沒收時，以其財產抵償之。          │
├──┼───────┼───────┼───────┼─────────────────┤
│ 2  │95年9 月9 日上│第一級毒品海洛│同上          │乙○○販賣第一級毒品，處有期徒刑拾│
│    │午某時，桃園縣│因，10,000元  │              │陸年，褫奪公權拾年。扣案如附表五編│
│    │桃園市○○路1 │              │              │號1所示之第一級毒品海洛因沒收銷燬 │
│    │段210 巷142 號│              │              │之；扣案之前開海洛因毒品外包裝袋貳│
│    │9樓被告住處   │              │              │個、如附表六編號3、5至8所示之物， │
│    │              │              │              │均沒收；未扣案之販賣第一級毒品所得│
│    │              │              │              │新臺幣壹萬元沒收，如全部或一部不能│
│    │              │              │              │沒收時，以其財產抵償之。          │
├──┼───────┼───────┼───────┼─────────────────┤
│ 3  │95年9 月25日晚│第一級毒品海洛│同上          │乙○○販賣第一級毒品，處有期徒刑拾│
│    │上某時，桃園縣│因，15,000元  │              │陸年，褫奪公權拾年。扣案如附表五編│
│    │桃園市○○路1 │              │              │號1所示之第一級毒品海洛因沒收銷燬 │
│    │段210 巷142 號│              │              │之；扣案之前開海洛因毒品外包裝袋貳│
│    │9樓被告住處   │              │              │個、如附表六編號3、5至8所示之物， │
│    │              │              │              │均沒收；未扣案之販賣第一級毒品所得│
│    │              │              │              │新臺幣壹萬伍仟元沒收，如全部或一部│
│    │              │              │              │不能沒收時，以其財產抵償之。      │
├──┼───────┼───────┼───────┼─────────────────┤
│ 4  │95年9 月26日下│第一級毒品海洛│同上          │乙○○販賣第一級毒品，處有期徒刑拾│
│    │午某時，桃園縣│因，10,000元  │              │陸年，褫奪公權拾年。扣案如附表五編│
│    │桃園市○○路1 │              │              │號1所示之第一級毒品海洛因沒收銷燬 │
│    │段210 巷142 號│              │              │之；扣案之前開海洛因毒品外包裝袋貳│
│    │9樓被告住處   │              │              │個、如附表六編號3、5至8所示之物， │
│    │              │              │              │均沒收；未扣案之販賣第一級毒品所得│
│    │              │              │              │新臺幣壹萬元沒收，如全部或一部不能│
│    │              │              │              │沒收時，以其財產抵償之。          │
├──┼───────┼───────┼───────┼─────────────────┤
│ 5  │95年12月21日某│第一級毒品海洛│柳忠良        │乙○○販賣第一級毒品，處有期徒刑拾│
│    │時，桃園縣桃園│因，2,000 元  │              │陸年，褫奪公權拾年。扣案如附表五編│
│    │市○○路某處  │              │              │號1所示之第一級毒品海洛因沒收銷燬 │
│    │              │              │              │之；扣案之前開海洛因毒品外包裝袋貳│
│    │              │              │              │個、如附表六編號2、5至8所示之物， │
│    │              │              │              │均沒收；未扣案之販賣第一級毒品所得│
│    │              │              │              │新臺幣貳仟元沒收，如全部或一部不能│
│    │              │              │              │沒收時，以其財產抵償之。          │
└──┴───────┴───────┴───────┴─────────────────┘
 附表五：
┌──┬──────────┬────────────┐
│編號│     扣案毒品       │ 備                   註│
├──┼──────────┼────────────┤
│ 1  │第一級毒品海洛因    │2 包，合計淨重0.68公克，│
│    │                    │空包裝重0.43公克。      │
├──┼──────────┼────────────┤
│ 2  │第二級毒品甲基安非他│1包，驗餘含包裝袋重2.34 │
│    │命                  │9公克。                 │
└──┴──────────┴────────────┘
附表六：
┌──┬─────────┬─────────────┐
│編號│    扣案物品      │備                      註│
├──┼─────────┼─────────────┤
│ 1  │行動電話1 支（門號│被告所有，供其聯絡販賣第二│
│    │：0000000000號，含│級毒品予己○○所用之物    │
│    │SIM卡1張）        │                          │
├──┼─────────┼─────────────┤
│ 2  │行動電話1 支（門號│被告所有，供其聯絡販賣第一│
│    │：0000000000號，含│級毒品予柳忠良（附表四編號│
│    │SIM 卡1 張）      │5 部分）所用之物          │
├──┼─────────┼─────────────┤
│ 3  │行動電話1 支（門號│被告所有，供其聯絡販賣第一│
│    │：0000000000號，含│級毒品予魏秀珠、柳忠良（附│
│    │SIM 卡1 張）      │表四編號1 至4 部分）所用之│
│    │                  │物                        │
├──┼─────────┼─────────────┤
│ 4  │行動電話1 支（門號│被告所有，供其聯絡販賣第一│
│    │：0000000000號，含│級、第二毒品予丙○○所用之│
│    │SIM 卡1 張）      │物                        │
├──┼─────────┼─────────────┤
│ 5  │電子磅秤1台       │被告所有，供其犯事實欄一、│
│    │                  │(二)、(三)、(四)、(五)犯行所用之物│
├──┼─────────┼─────────────┤
│ 6  │研磨器1台         │被告所有，備供其犯如附表二│
│    │                  │編號1 、3 、4 及附表四編號│
│    │                  │1 至5 所示犯行所用之物    │
├──┼─────────┼─────────────┤
│ 7  │分裝袋14包        │被告所有，備供其犯事實欄一│
│    │                  │、(二)、(三)、(四)、(五)犯行所用之│
│    │                  │物                        │
├──┼─────────┼─────────────┤
│ 8  │葡萄糖7包         │被告所有，備供其犯如附表二│
│    │                  │編號1 、3 、4 及附表四編號│
│    │                  │1 至5 所示犯行所用之物    │
└──┴─────────┴─────────────┘
附表七：
┌───────────────────┐
│          扣  案  物  品              │
├───────────────────┤
│注射針筒6支。                       │
│塑膠分匙管17支。                    │
│玻璃球管1支。                       │
│剪刀1把。                           │
│皮包1個。                           │
│皮夾1個。                           │
│行動電話1 支（門號：0000000000號，含│
│  SIM 卡1 張）。                      │
│吸食器1組。                         │
│工具組1組。                         │
│酒精燈1組。                         │
│房屋契約書1本。                     │
└───────────────────┘


司法院資訊處製作；財團法人民間司法改革基金會備份。
